Inventaris van het archief van ir. W. Cool [levensjaren 1877-1947], (1885) 1895-1947 (1949)
Nationaal Archief, Den Haag
- Nevenaktiviteiten., II.
  - Buitengewoon lid, lid, algemeen secretaris, hoofdredakteur en vice-president van het Koninklijk Instituut van Ingenieurs en vice-president van de afdeling Nederlands-Indië (1896-1947)., A.
    - Ingekomen stukken bij Cool als lid van de "Commissie ter bestudering van de economie van be- en ontwateringswerken" van het Koninklijk Instituut van Ingenieurs., 1932-1937; 93; 1 pak
    - Correspondentie betreffende door anderen te schrijven artikelen voor het weekblad De Ingenieur, met bijlagen., 1938-1942; 94; 1 omslag
    - Afschriften van artikelen, kranteartikelen en afschriften van brieven. welke hij ten behoeve van zijn werk als hoofdredakteur van het weekblad De Ingenieur verzameld heeft., 1933-1938; 95; 1 pak
    - Stukken betreffende de Wederopbouw van Rotterdam., 1940; 96; 1 omslag
    - Stukken betreffende de Prinsenmolen-commissie, ingesteld door het Koninklijk Instituut van Ingenieurs ter bestudering van de mogelijkheid van verhoging van het rendement van windmolens, voornamelijk rapporten betreffende de proefnemingen met de Prinsenmolen te Hillegersberg., 1940-1941; 97; 1 omslag
      Cool was voorzitter van deze commissie
    - Eerste aflevering van De Ingenieur na de Tweede Wereldoorlog, met daarin artikelen van zijn hand., 1945; 98; 1 katern
    - "Wenschelijkheden en mogelijkheden bij een uitbreiding van het Nederlandsche grondgebied", nota van ir. Bakker Schut betreffende annexatie van Duits grondgebied, aan Cool toegezonden door de Technische Afdeling van de organisatie T. N.O., 1945; 99; 1 omslag
    - Verslagen van bijeenkomsten en mededelingen van het Contact-centrum op voorlichtingsgebied, met bijlagen., 1945; 100
  - Reserve-majoor voor speciale diensten van de Generale Staf en voorzitter van de Algemene Vereniging van Nederlandse Reserve-Officieren (1897-1947)., B.
    - Stukken betreffende de Algemene Vereeniging van Nederlandsche Reserve-Officieren en zijn aktiviteiten als reserve-officier., 1937-1945; 101; 1 omslag
    - Hoofdstuk IX uit het evacuatieverslag, met begeleidende brief van J. Koolhaas Revers, ingekomen bij majoor Wouter Cool., 1941 september 18; 102; 1 omslag
  - Curator van de Polytechnische Hogeschool van Bandoeng (ca. 1927)., C.
    - "Havenbeheer en havenbedrijf", tekst van een voordracht door hem gehouden als curator van de Technische Hogeschool te Bandoeng voor studenten van deze school., 1927; 103; 1 katern
  - Lid van de Semarangsche Zeehaven Commissie en lid van de Commissie tot onderzoek van de mogelijkheid van den bouw van een zeehaven te Semarang (ná 1920)., D.
    - Stukken ingekomen bij Wouter Cool betreffende de mogelijkheid van aanleg van een zeehaven te Semarang., 1914-1931; 104; 1 pak
    - Tekst van een toespraak over Indische havenpolitiek, gehouden als lid van de Semarangsche Havencommissie., 1923; 105; 1 omslag
    - "Verslag van de commissie tot onderzoek van de mogelijkheid van den bouw van een zeehaven te Semarang."., 1924; 106; 1 deel
    - "Rapport van de interdepartementale commissie voor het zeehavenvraagstuk Semarang."., 1927; 107; 1 deel
    - "Tweede verslag van de commissie tot onderzoek van de mogelijkheid van den bouw van een zeehaven te Semarang."., 1929; 108; 1 deel
    - "Beschouwingen van het Departement der Burgerlijke Openbare Werken over de rapporten, uitgebracht inzake het zeehavenvraagstuk Semarang"., 1950; 109; 1 deel
    - "Aanteekeningen van de commissie tot onderzoek van de mogelijkheid van den bouw van een zeehaven te Semarang naar aanleiding van de jongste beschouwingen van het Departement van Burgerlijke Openbare Werken nopens het zeehavenvraagstuk Semarang."., 1930; 110; 1 deel
  - Nederlands afgevaardigde naar het World Engineering Congress te Tokyo (1929)., E.
    - "De drooglegging van de Zuiderzee", tekst van een voordracht van Cool, te houden op het World Engineering Congress te Tokyo., 1929; 111; 1 omslag
      Zie ook inventarisnummer 89-1 en afdeling II F
    - Stukken die hij gebruikt heeft als informatie, zowel voor zijn reis naar Japan, als voor het samenstellen van zijn daar gehouden toespraak,benevens enige souvenirs van Japan., 1929-1930; 112; 1 pak
      Zie ook de inventarisnummers 89-1, 113 en 114
    - Stukken betreffende het World Engineering Congress te Tokio, waaraan hij als vertegenwoordiger der Nederlandse regering deelgenomen heeft., 1929-1930; 113; 1 omslag
      De stukken zijn als volgt te specificeren:
      Reisbrief van ir. Wouter Cool I-VI. De Ingenieur. 1929-1930.
      Tokyo's Reconstructie I en II. De Locomotief. 1930.
      In China en Japan- onderhoud met ir. Wouter Cool, gedelegeerde der Nederlandsche Regeering. De Java-Bode. 1929.
      Foto's van Japanse havens
    - Slotartikel in het Algemeen Indisch Dagblad over de Technische Dag, waarop Cool een voordracht hield over het World Engineering Congress te Tokyo., 1930; 114; 1 omslag
  - Voorzitter van een door de Zuiderzee-Vereeniging gevormde commissie (ná 1931)., F.
    - Stukken betreffende de Zuiderzeewerken., 1925-1929; 115; 1 omslag
      Zie ook inventarisnummer 111
    - Afschriften van kranteartikelen en teksten van lezingen, betreffende de Zuiderzeewerken., 1923-1930; 116; 1 omslag
      Bevat:
      Extract from a paper, read to the South Wales Institute of Engineers at their gathering in Scheveningen. Dr. H. Wortman. juli 1925.
      Engineering Features of the Zuyderzee works. J.W. Thierry, september 1928.
      Afsluiting en drooglegging der Zuiderzee. De Koerier, augustus 1929.
      Reclaiming of Zuiderzee is an engineering triumph. The North China Standard, november 1929.
      Rotterdamsch Natuurkundig Genootschap. Ir. J. C. Ramaer over de Zuiderzee, haar zeegaten en de stromen daarin voor en na de afsluiting. N.R.C., januari 1930
    - Het IJsselmeer-peil, rapport uitgebracht door een daartoe op initiatief der Zuiderzeevereeniging gevormde commissie aan het dagelijks bestuur dezer vereniging., 1935; 117; 1 deel
    - "De Zuiderzee als monument", tekst van een voordracht, door hem gehouden op de 18e monumentendag, welke tekst moest dienen als artikel in een boek over de Zuiderzeewerken, benevens enige correspondentie met uitgeverij "In den Toren" te Naarden., 1942; 118; 1 omslag
    - "De opbouw van het landschap der Zuiderzeepolders", tekst van een artikel betreffende de landschappelijke inrichting van de Zuiderzeepolders, afkomstig van de Contact-commissie voor Natuur- en Landschapsbescherming., Z.d.; 119; 1 omslag
  - Lid van de technische commissie van de vereeniging De Hollandsche Molen (1932-1942)., G.
    - Stukken betreffende molens en opwekking van energie door molens, benevens de tekst van een door hem voor de vereeniging De Hollandsche Molen gehouden voordracht getiteld "De wind als krachtbron in het maatschappelijk leven"., 1932-1944; 120; 1 omslag
    - Correspondentie met verschillende bestuursleden van de vereeniging De Hollandsche Molen., 1934-1941; 121-124; 4 omslagen
      - Met ir. R.M.M. Oberman, 1934-1935, 121
      - Met ir. E. Middelberg, 1935-1941, 122
      - Met mr. P.G. van Tienhoven, 1937-1941, 123
      - Met jhr. mr. P. van Rijckevorsel, ir J.P. van Bruggen, W.N. van Nooten, prof. ir. J. Muysken, prof. dr. M.J. Burgers en ir. Tj.C. Kroon, 1937-1941, 124
    - "De Hollandsche Molen, 1940-1941", artikel van zijn hand in De Ingenieur van 11 april 1941., 125; 1 katern
  - Lid, vice-voorzitter en voorzitter van de Raad van Commissarissen van de N.V. Handelsvennootschap voorheen Mainz & Co te Amsterdam (1931-1947)., H.
    - Stukken betreffende de N.V. Handelsvennootschap voorheen Mainz & Co te Amsterdam., 1931-1947; 126-132; 7 omslagen
      - 1931, 126
      - 1935-1936, 127
      - 1937-1938, 128
      - 1939-1940, 129
      - 1941-1942, 130
      - 1943 en 1945, 131
      - 1946-1947, 132
  - Lid en waarnemend president van de Raad van Commissarissen van de N.V. Tokohandel G.A. van de Pol te Amsterdam (1931-1945)., I.
    - Correspondentie met N.V. Tokohandel G.A. van de Pol te Amsterdam, met bijlagen., 1951-1945; 133-138; 6 omslagen
      - 1931-1933, 133
      - 1934-1935, 134
      - 1936-1937, 135
      - 1938-1939, 136
      - 1940-1941, 137
      - 1940-1945, 138
  - Bestuurslid van de bond Heemschut (ná 1931)., J.
    - Stukken betreffende bouwwerken die belangrijk zijn voor het stadsgezicht, voornamelijk betrekking hebbend op Gouda en omstreken., 1939-1941; 139; 1 pak
    - Correspondentie met diverse leden van de bond Heemschut, met bijlagen., 1942; 140; 1 omslag
    - Foto's en ansichtkaarten van markante gebouwen en opgravingen in verband met stedeschoon of elementen in het landschap., Z.d.; 141; 1 pak
  - Lid van het dagelijks bestuur van de nijverheidsorganisatie Toegepast Natuurwetenschappelijk Onderzoek (1942-1945)., K.
    - Stukken betreffende diverse geledingen van de nijverheidsorganisatie Toegepast Natuurwetenschappelijk Onderzoek., 1942-1945; 142-155; 14 omslagen
      - Stukken betreffende het dagelijks bestuur, 1944-1945, 142
      - Stukken betreffende het Nationaal Luchtvaart Laboratorium, 1942-1945, 143
      - Stukken betreffende het Instituut voor Grafische Techniek, 1944, 144
      - Stukken betreffende het Centraal Meetinstituut Bemetel-T.N.O, 1944-1945, 145
      - Stukken betreffende het Waterloopkundig laboratorium, 1945, 146
      - Stukken betreffende het scheepsbouwkundig proefstation, 1944, 147
      - Stukken betreffende het leder-instituut, 1944, 148
      - Stukken betreffende het rubber-instituut, 1944-1945, 149
      - Stukken betreffende het laboratorium proefstation voor de waschindustrie, 1944-1945, 150
      - Stukken betreffende het keramisch instituut, 1944, 151
      - Stukken betreffende het laboratium voor grondmechanica, 1945, 152
      - Stukken betreffende de commissie inzake het onderzoek van constructies, 1944-1945, 153
      - Stukken betreffende het centraal instituut voor materiaalonderzoek, 1944-1945, 154
      - Stukken betreffende het vezel-instituut, 1944-1945, 155
  - Lid van het hoofdbestuur van de Vereeniging ter Veredeling van het Ambacht (ca. 1942)., L.
    - Financieel jaaroverzicht over 1941, benevens enige uitnodigingen voor het bijwonen van vergaderingen en examens., 1941-1942; 156; 1 omslag
  - Bestuurslid van de Werkgemeenschap van Wetenschappelijke Organisaties in Nederland (1941-1944)., M.
    - Agenda's en notulen van vergaderingen., 1941-1944; 157; 1 omslag
  - Lid van de Hoofdcommissie voor de Normalisatie in Nederland (1940-1944)., N.
    - Agenda's en notulen van vergaderingen, met bijgaande normaalbladen, die in de vergadering ter behandeling zijn gekomen., 1940-1944; 158; 1 omslag
    - Aflevering van De Ingenieur van 7 maart 1941, waarin een artikel over nieuwe normaalbladen voor rubber., 159; 1 omslag
  - Lid van de Raad van Bestuur van de Stichting Nederlandsch Instituut voor Electrowarmte en Electrochemie (ca. 1944)., O.
    - Uitnodiging voor een te houden vergadering van de Raad van Bestuur met bijgaand het concept-jaarverslag over 1943, opgemaakt., 1944; 160; 1 omslag
      De als bijlagen vermelde agenda en concept winst- en verliesrekening ontbreken
- Persoonlijk leven., III.
  - Belijdenissen door Wouter Cool. Geschreven., 1895; 161; 2 katernen
  - Menukaarten, door Wouter Cool ontworpen., 1900-1904; 162; 1 omslag
    Zie ook inventarisnummer 4
  - Publikaties van zijn hand., 1906,1942; 163; 2 stukken
    - "Wat zijn zweefbruggen?", overdruk uit Op De Hoogte.1906
    - "Luchtstrepen", overdruk uit Electrotechniek.1942
  - Correspondentie met zijn ouders., 1914; 164; 1 omslag
  - Samengevat verhaal van zijn eerste dagen op Java., 1914; 165; 1 omslag
  - Ingekomen brief van zijn vriend N.N., 1915; 166; 1 omslag
  - Reisverslag van zijn in 1920 gemaakte reis naar Japanse en Amerikaanse havens, gedaan in de vorm van een voordracht onder de titel "Waar oceaan en rail elkaar ontmoeten"., 167; 1 omslag
  - Door hem gemaakte aantekeningen omtrent de trouwdag van hem met Annie van Bijsterveld., 1921; 168; 1 omslag
  - Correspondentie van hem en zijn tweede vrouw Annie met zijn vader., 1921-1926; 169; 1 omslag
  - Correspondentie met zijn tweede vrouw Annie van Bijsterveld., 1921-1946; 170; 1 omslag
  - Stukken betreffende de Vrijmetselarij., 1922-1937; 171; 4 stukken
    - "Bouwstuk", opgeleverd in de oudejaarsavond-bijeenkomst in de tempel der Loge "La Constante et Fidele" te Semarang. 1922, -
    - "Vrijmetselarij-Volkenbond-Aziatische arbeidswetgeving", bouwstuk opgeleverd voor de Midden-Java-Loge-Kring te Djocja. 1926, -
    - Geleidebrief bij een souvenir, gezonden aan Mevrouw Cool door de Indische Vrijmetselarij bij de repatriëring van haar man. 1931, -
    - Brief van de Orde van Vrijmetselaren onder het Grootoosten der Nederlanden aan Mevrouw Cool bij het 25-jarig jubileum van haar man. 1937, -
  - Stukken betreffende het door hem voeren van een oranje wimpel en van een eigen vlag met daarop ontvangen reakties in de kranten., 1923; 172; 1 omslag
  - Opstel onder de titel "De receptie bij den Soesoehoenan van Soerakarta" door Emmy Wagner, waarbij ook zijn zoon Wouter aanwezig was., Z.d.; 173; 1 omslag
  - Correspondentie inzake de rondom de verloving en het huwelijk van zijn zoon Wouter met Lousje Vastenou gerezen moeilijkheden., 1923-1930; 174; 1 omslag
  - Aantekeningen van zijn hand omtrent zijn vierde reis naar Nederlands-Indië met zijn vrouw Annie en zijn zoon Wouter., 1924; 175; 1 omslag
  - Aantekeningen van zijn hand over de paasdagen in., 1926; 176; 1 omslag
  - Aantekeningen omtrent het onderhoud met gouverneur-generaal jhr. mr. A.C.D. de Graeff., 1926; 177; 1 omslag
  - Stukken betreffende zijn definitieve vertrek uit Nederlands-Indië., 1931-1932; 178; 2 stukken en 2 katernen
    Afschrift van een bedankbrief van de regering van Nederlands-Indië. 1931.
    "Afscheid van Wouter Cool", artikel in Be Locomotief. 1931.
    Tekst in het Maleis, met toelichting in het Nederlands, van een door het "Inheemsch personeel" van de Nederlandsch-Indische Spoorweg-Maatschappij gezongen afscheidslied. 1931.
    Verslag over het jaar 1931 van de Vereniging van Nederlands-Indische Spoor- en Tramwegmaatschappijen, met daarin enkele regels aan hem gewijd. 1932
  - Aantekeningen van zijn hand omtrent zijn reis van Nederlands-Indië naar Nederland net zijn vrouw., 1951; 179; 1 omslag
  - Kranteartikel met foto van Annie en Wouter Cool uit de Washington Times, over de Third World Power Conference te Washington., 1936; 180; 1 omslag
  - "God zij met ons", door hem geschreven verhandeling over de verhouding tussen techniek en geloof. Gedrukt., 1941; 181; 1 stuk
  - "A Bort-les-Orgues on pense plus à la voie ferrée qu'au barrage", artikel uit de Front National van 27 november 1946 over spoorwegen, met bijgaand kaartje en foto van de omgeving van Bort-les-Orgues., 182; 1 omslag
  - Foto's van hemzelf, zijn vrouw en familieleden., Z.d.; 183; 1 omslag
  - Ingekomen brief van het Koninklijk Instituut van Ingenieurs te 's-Gravenhage bij mevrouw Cool bij de verjaardag van haar man., 1935; 184; 1 stuk
  - Dagboek van zijn vader., 1928; 185; 1 deel
  - Dagboekaantekeningen van de hand van zijn vader, t.w. "Mijn 80e verjaardag, verblijf te Wolfheze" en "Reis naar Frankrijk (Parijs en Auvergnes)", geïllustreerd met ansichtkaarten van in Frankrijk bezochte plaatsen., 1928; 186; 1 deel
- Verzamelde stukken., IV.
  - Stukken betreffende havens en scheepvaart., A.
    - Algemeen., 1.
      - Aantekeningen, uittreksels, afschriften van brieven en tijdschriftartikelen betreffende havens in het algemeen, alfabetisch gerangschikt op onderwerp., 1906-1930; 187-189; 3 pakken
        - A-K., 187
        - L-R., 188
        - S-Z., 189
      - Krante- en tijdschriftartikelen betreffende havenschappen., 1928 september 26-1929 januari 16; 190; 1 omslag
        "Het vraagstuk der havenschappen" uit net tijdschrift "Ekonomisch-Statistische Berichten", 26 september 1928.
        "Het vraagstuk der havenschappen" uit de "Nieuwe Rotterdamsche Courant", 27 september 1928.
        "Het vraagstuk der havenschappen in het licht der critiek" uit E.S.B., 28 november 1928.
        "Havenschappen", uit N.R.C., 1 december 1928.
        "Het vraagstuk der havenschappen in het licht der critiek II", uit E.S.B., 5 december 1928.
        "Het vraagstuk der havenschappen in het licht der werkelijkheid", uit E.S.B., 12 december 1928.
        "Het vraagstuk der havenschappen in het licht der praktijk", uit E.S.B., 9 januari 1929.
        "Het vraagstuk der havenschappen in het licht der praktijk", uit E.S.B., 16 januari 1929
    - Rotterdam., 2.
      Zie ook inventarisnummers 212-213 en afdeling I A
      - Uittreksels en aantekeningen betreffende beheer en werken in het Rotterdam havencomplex, alfabetisch gerangschikt op onderwerpen., 1910-1930; 191-193; 3 pakken
        - A-J., 191
        - K-N., 192
        - O-Z., 193
      - "The port of Rotterdam", a short illustrated description of the docks and harbour works of the city of Rotterdam., 1912; 194; 1 deel
      - "Le port de Rotterdam", geïllustreerd boekje over de havens van Rotterdam, uitgegeven door de stad Rotterdam., 1920; 195; 1 katera
    - Japan, China en Singapore., 3.
      - "Korte mededeelingen over Japan en meer bepaald over de voornaamste havens, die in dit rijk gevonden worden", tekst van een verhandeling door A.T.L. Rouwenhorst Mulder in het tijdschrift van het Koninklijk Instituut van Ingenieurs, overgetikt door Cool., 1887; 196; 1 omslag
      - Stukken betreffende de Japanse havens in het algemeen., 1915-1920; 197; 1 omslag
        "Aantekeningen omtrent Japan", ontleend aan The Fifteenth Financial and Economic Annual of Japan. 1915.
        "Dutch India Harbor Specialist in Japan", uit The Japan Advertiser, Tokyo, 1920 augustus 28
      - Stukken betreffende de havens Hongkong, Kobe, Tokyo en Yokohama., Z.d.; 198; 1 omslag
      - Stukken betreffende de haven van Singapore., 1904-1916; 199; 1 omslag
    - Verenigde Staten van Amerika., 4.
      - Stukken betreffende de Amerikaanse scheepvaart., 1916-1922; 200; 1 omslag
        "Conditions" uit de Merchant Shipping Ordinance, 1916 februari 2.
        "U.S. Shipbuilding drops as other nations gain" uit The Japan Advertiser, Tokyo, 1920 augustus 28.
        "Art. 18 der Amerikaanse scheepvaartwet", uit de N.R.C., 1920 september 12.
        "The United States adopts an American Policy for the encouragement of its merchant marine", uit de San Francisco Chronicle, 1922 september 22.
        "What is the country's condition?" uit de San Francisco Chronicle, 1922 september 22.
        "Wide piers on the Pacific", uit Engineering News-Record, 1922 december 21.
        "Kaart van Amerika", uitgegeven door de National Geographic. Z.d. (1923)
      - "The wonderful advantages of a free port", report to the United States Tariff Commission by the Committee on Free Port, appointed by the San Franciso Chamber of Commerce. Gedrukt., 1918; 201; 1 katern
      - Stukken betreffende de havens van Boston, Chicago, New York, Philadelphia, Portland, San Franciso en Seatle., Z.d.; 202; 1 omslag
    - Nederlands-Indië., 5.
      - Stukken betreffende Indische havens., 1885-1922; 203; 1 omslag
        Belawan Deli statistiek. 1913-1916.
        Belawan, kapitaal vastgelegd in de haven van-tot 1917 januari 1.
        Extract uit de Memorie van Antwoord van de Volksraad. 1922.
        Indische Jaarcijfers. 1914-1920.
        K.P.M.-staat. 1891-1913.
        Makassar havencijfers. 1907-1913.
        Makassar havencijfers. 1916-1918.
        Makassar, kapitaal gestoken in of alsnog te steken in-. 1917 juli 24.
        Nederlandsch-Indische havens. Z.d. (1920)
        Scheepvaart in 1919. 1919.
        Semarang,overzicht van de scheepvaartbeweging. 1906-1915.
        Statistiek van diverse havens. 1891-1918.
        Statistiek van diverse havens 1905-1918.
        Statistiek van in- en uitvoerrechten. 1917-1918.
        Soerabaja, kapitaalrekening. 1918 april 26.
        Soerabaja, bestek en voorwaarden voor de uitvoering van havenwerken in-. (1911)
        Sterftecijfers verstrekt door de Volksraad. 1918 november.
        Tandjong Priok, aanlegkosten haven. 1885-1915.
        Tjilatjap, havencijfers. 1916 april
      - Aantekeningen, uittreksels uit diverse publikaties en afschriften van brieven en tijdschriftartikelen betreffende Indische havens, alfabetisch gerangschikt op onderwerp., 1908-1939; 204-208; 5 pakken
        - A-C., 204
        - D., 205
        - E-P., 206
        - Q-S., 207
        - T-Z., 208
      - Notulen met bijlagen van de vergaderingen van de gezamenlijke direkteuren der verschillende havens in Nederlands Oost-Indië., 1921 oktober 17-23; 209; 1 pak
        Zie ook inventarisnummer 61
      - Stukken betreffende het meningsverschil over net beheer der havens tussen het departement van Burgerlijke Openbare Werken en dat der Marine., 1922-1923; 210; 1 pak
      - Nota aangaande een gewijzigd Indisch havenbeheer, door J.H. Riem, referendaris bij Burgerlijke Openbare Werken. 1922-1923. Met bijgaande verslagen van daartoe ingesteld onderzoek naar de wijze van inrichting van het beheer en bedrijf van enige havens in Europa., 1920-1921; 211-216; 6 omslagen
        - Rotterdam genummerd I-XII, 1920-1921, 211
          Zie ook de afdelingen I A en IV A 2
        - Rotterdam genummerd XIII-XXV, 1920-1921, 212
        - Amsterdam. Verslag met bijlage, 1920-1921, 213
        - Amsterdam. Financiële overzichten, 1920-1921, 214
        - Londen, 1920-1921, 215
        - Nota aangaande een gewijzigd Indisch havenbeheer, met geleidebrief, 1922-1923, 216
      - Stukken betreffende de van 15-18 januari 1924 gehouden algemene Haven Conferentie, met bijgaande verslagen van deze conferentie en pre-adviezen., 217; 1 pak
  - Stukken betreffende baggerwerken., B.
    - Aantekeningen, uittreksels uit diverse publikaties, afschriften van brieven en tijdschriftartikelen betreffende baggerwerken, alfabetisch gerangschikt op onderwerp., 1907-1929; 218-220; 3 pakken
      - A-C., 218
      - D-R., 219
      - S-Z., 220
  - Stukken betreffende bruggen, bruggen- en wegenbouw., C.
    - Afschrift van een rondschrijven van het Nederlands-Indische departement der Burgerlijke Openbare Werken, betreffende de aanpassing van wegafmeting en wegconstructie aan net moderne verkeer., 1930; 221; 1 omslag
    - Stukken betreffende bruggen en bruggenbouw., 1932-1949; 222-223; 2 pakken
      - 1932-1937, 222
      - 1938-1949, 223
    - "1906-1931, De Waalbrug te Nijmegen, een terugblik en vooruitzicht", door C.A.P. Ivens, ontvangen door Cool als technisch raadsman van de Burgerij-Commissie voor Waaloverbrugging, met bijlagen., 224; 1 katern
    - "De Priokweg", publikatie van de Nederlandsch-Indische Wegenvereeniging, betreffende de wijze waarop de verbetering van deze weg is uitgevoerd. Gedrukt., Z.d.; 225; 1 katern
    - Stukken betreffende de spoorbrug over het Salt Lake., Z.d.; 226; 1 omslag
  - Stukken betreffende overige waterstaatkundige werken., D.
    - Kranteartikelen en afschriften van kranteartikelen betreffende de kanalisatie van de Maas., 1928-1929; 227; 1 omslag
    - Afschriften van krante- en tijdschriftartikelen betreffende waterstaatkundige werken., 1929-1930; 228; 1 omslag
      Verhooging waterstaatsbegroting 1929. De verbinding van Amsterdam met den Boven-Rhijn. N.R.C., mei 1929.
      Waterstaatswerken in Roemenië. N.R.C., mei 1929.
      De Donaumonding van Soeliva. H.R.C., juni 1929.
      Het kanaal Boekarest-Donau. N.R.C., juli 1929.
      Vrijhavens in Roemenië. N.R.C., oktober 1929.
      De scheepvaartverbinding van Amsterdam met den Boven-Rijn. N.R.C., oktober 1929.
      London River. The Japan Advertiser, november 1929.
      Largest underwater tunnel under construction in England. Engineering News-Record, december 1929.
      Scheepvaartverbinding Amsterdam met den Boven-Rijn. N.R.C., juli 1930
  - Overige stukken., E.